臺灣臺中地方法院刑事判決　　　　　　　　　　　　九十三年度訴字第二一三三號
　　公　訴　人　臺灣臺中地方法院檢察署檢察官
　　被　　　告　甲○○
　　選任辯護人　蔡志忠律師
　　被　　　告　乙○○
　　　　　　　　丙○○
右列被告等因偽造文書等案件，經檢察官提起公訴（九十二年度偵字第五九八七號、
九十三年度偵字第一一二二四號），本院合議庭裁定由本院受命法官獨任進行簡式審
判程序，本院判決如左：
    主  文
甲○○幫助意圖為自己不法之所有，以詐術使人將本人之物交付，處有期徒刑參月，
如易科罰金，以佰元折算壹日。
乙○○幫助意圖為自己不法之所有，以詐術使人將本人之物交付，累犯，處有期徒刑
肆月，如易科罰金，以佰元折算壹日。
郭澤仁行使偽造私文書，足以生損害於他人，累犯，處有期徒刑陸月，如易科罰金，
以參佰元折算壹日。如附件所示申請書上「鄭明振」之印文參枚、附件所示同意書上
「鄭明振」之印文壹枚及偽刻之印章壹枚均沒收。
    犯罪事實及理由
一、犯罪事實：甲○○、乙○○、郭澤仁均明知目前之詐欺犯罪經常利用他人所申辦
    之電話及他人申辦之帳戶，作為與被害人聯絡詐財之工具及作為被害人匯款之用
    ，犯罪將可能以收購之電話、存摺、帳戶遂行財產上犯罪之目的，竟仍貪圖利益
    ，分別基於幫助他人詐欺取財之不確定犯罪故意（一）甲○○於民國（下同）九
    十一年六月中旬之某日，在台中市○○○街某處，以新台幣（下同）七千至八千
    元不等之代價，將以甲○○之名義開立之台中南和郵局帳號0000000號之
    存摺、提款卡、密碼及開戶印章各一只交付予與真實姓名、年籍不詳之自稱「葉
    子麟」之成年人。（二）乙○○於九十一年下半年之某日，在台中市市○路○○○路路處，以真實姓名、年籍不詳，綽號「阿生」之成年男子代替伊付清房租六
    千元之代價，將其所有之彰化社頭郵局帳號０三六四六四之四號之存摺、提款卡
    、密碼及開戶印章各一只交付予綽號「阿生」之成年男子。（三）郭澤仁於九十
    一年八月六日在中華電信股份有限公司南台中營運處之附近某刻印店內，利用不
    知情之刻印店之成年之人偽刻「鄭明振」之印章一枚，至中華電信股份有限公司
    南台中營運處內將偽造之印章三枚蓋用於中華電信股份有限公司多功能０八０服
    務租用異動申請書上，並蓋用鄭明振之印文一枚於切結書上，接續偽造鄭明振之
    印文，用以偽造表示鄭明振委託郭澤仁申請租用電話及鄭明振切結同意「經由0
    00000000號轉接至電話號碼00000000號所發生之通話費及０八
    ０之月租費由０八０租用人負完全清償責任」之私文書各一紙，並同時持以向前
    開營運處不知情之服務人員辦理租用前開公司之電話（電話000000000
    號），而行使前開偽造之私文書，足以生損害於鄭明振及中華電信股份有限公司
    南台中營運處辦理電信業務之正確性，電話裝機完畢後之一個星期之後之某日，
    在台中市○○路與練武路口往太平方向之地下道附近，以一萬二千元之代價，將
    前開電話資料交付予不詳姓名之成年男子使用。嗣上開帳戶及電話由前開不詳姓
    名、年籍之自稱「葉子麟」、「阿生」等人取得後，即基於意圖為自己不法所有
    之犯意聯絡，以「香港亨鐽資訊科技有限公司」之名，郵寄宣傳廣告中獎通知書
    予不特定人，在該廣告中刊登電話0000000000號為聯絡電話，致戊○○誤信自己中獎，而撥打該支聯絡電話，詐騙集團之成員乃繼續向戊○○詐稱需
    先繳納稅金，使戊○○誤信為真，因而陷於錯誤，於九十一年八月十二日分別匯
    款六萬七千五百元、八萬元至甲○○所有之前開郵局帳戶及己○○所有之郵局帳
    戶（己○○之部分嗣到案後另行審結），復於同年八月十三日、同年八月十四日
    分別匯入二十四萬元、四十八萬元至黃承棋所有之帳戶內（黃承棋部分業經台灣
    台中地方法院檢察署移請他院併案審理），並於同年八月十四日匯款七十萬元至
    乙○○所有之前開郵局帳號內、匯款六十萬元至丁○○所有之郵局帳戶（丁○○
    部分另行審理後審結），因而詐騙戊○○得逞，嗣經戊○○報警後始循線查獲上
    情。
二、證據方面：除補載：「被告甲○○、乙○○、郭澤仁之自白」外，餘均引用檢察
    官起訴書之記載。
三、論罪科刑方面：核被告甲○○、乙○○所為均係幫助犯刑法第三百三十九條第一
    項之詐欺取財罪。被告郭澤仁所為係犯幫助犯刑法第三百三十九條第一項之詐欺
    取財罪，並犯同法第二百十六條、第二百十條之行使偽造私文書罪。被告甲○○
    、乙○○、郭澤仁均幫助他人犯詐欺取財罪，為刑法第三十條第一項之幫助犯，
    依刑法第三十條第二項之規定減輕其刑。被告郭澤仁偽造署押用以偽造私文書，
    其偽造署押之行為為偽造私文書之一部分，不另論罪，其偽造私文書並持以行使
    ，其偽造私文書之低度行為為行使偽造私文書之高度行為所吸收，亦不另論罪。
    被告郭澤仁所犯前開二罪間有方法結果之牽連關係，應依牽連犯之例，從一重論
    以刑法第二百十六條、第二百十條之行使偽造私文書罪。被告乙○○曾於八十四
    年八月二十五日因違反麻醉藥品管理條例案件，經台灣彰化地方法院判處有期徒
    刑三月確定，再於八十四年十一月二十四日因違反肅清煙毒條例案件，經台灣高
    等法院台中分院判處有期徒刑三年一月確定，嗣定應執行刑為有期徒刑三年三月
    ，於八十五年六月二十四日入監執行，八十六年十一月二十日縮短刑期假釋並交
    付保護管束，管束期滿日期為八十八年五月三十日，視為已執行前開有期徒刑完
    畢，五年再犯本件有期徒刑以上之罪，為累犯，依法加重其本刑，前開刑之加減
    ，先加後減。另查被告丙○○曾於八十九年五月九日因偽造文書案件，經本院判
    處有期徒刑六月確定，於八十九年六月十五日執行完畢，不知悔改，五年內再犯
    本件有期徒刑以上之罪，為累犯，依法加重其刑。爰審酌被告甲○○素行良好，
    被告乙○○除前開施用毒品前科外，並無其他不良素行，被告丙○○除前開偽造
    文書犯行之紀錄之外，尚有妨害風化、施用毒品之前科紀錄，本案之犯罪動機、
    目的均為圖得自己利益，被告甲○○尚無所得，被告乙○○、郭澤仁所得利益不
    多，惟渠等及被告丁○○等人幫助他人詐財造成邱國政共計損失二百多萬元，犯
    後均坦承犯行，態度尚稱良好等一切情狀，各量處如主文所示之刑，並均諭知易
    科罰金之折算標準。如附件所示之同意書及附件所示之申請書，業經交付予中華
    電信股份有限公司，為該公司所有之物，不得予以沒收，惟被告丙○○偽造之「
    鄭明振」署押及偽刻之印章一枚均依刑法第二百十九條沒收之。至於被告甲○○
    、乙○○所有之前開供作犯罪使用之帳戶存摺、印章、提款卡均已交付他人而未
    扣案，且前開帳戶均已列警示戶而無從供犯罪使用，為免執行困難，不予沒收，
    附此敘明。
四、被告丁○○部分另行審結，被告己○○部分嗣到案後另行審結。
據上論斷，應依刑事訴訟法第二百七十三條之一第一項、第三百十條之二、第四百五
十四條、第二百九十九條第一項前段，刑法第三百三十九條第一項、第三十條、第二
百十六條、第二百十條、第五十五條、第四十一條第一項前段、第四十七條、第二百
十九條，罰金罰鍰提高標準條例第一條前段、第二條，判決如主文。
中      華      民      國      九十三      年      十一    月    九    日
                                臺灣臺中地方法院刑事第九庭
                                        法  官  陳  如  玲
右正本證明與原本無異。
如不服本判決，應於判決送達後十日內向本院提出上訴狀，上訴於臺灣高等法院臺中
分院( 須附繕本 )。
                                        書記官
中      華      民      國      九十三      年      十一    月    九    日
附錄論罪科刑法條
中華民國刑法第二百一十六條
 (行使偽造變造或登載不實之文書罪)
行使第二百十條至第二百十五條之文書者，依偽造、變造文書或登載不實
事項或使登載不實事項之規定處斷。
中華民國刑法第二百一十條
 (偽造變造私文書罪)
偽造、變造私文書，足以生損害於公眾或他人者，處五年以下有期徒刑。
中華民國刑法第三百三十九條
 (普通詐欺罪)
意圖為自己或第三人不法之所有，以詐術使人將本人或第三人之物交付者
，處五年以下有期徒刑、拘役或科或併科一千元以下罰金。
以前項方法得財產上不法之利益或使第三人得之者，亦同。
前二項之未遂犯罰之。
